【裁判字號】    89,上易,2636
【裁判日期】    891228
【裁判案由】    傷害
【裁判全文】
臺灣高等法院臺中分院刑事判決                  八十九年度上易字第二六三六號
    上  訴  人  臺灣苗栗地方法院檢察署檢察官
    被      告  甲○○
右上訴人因被告傷害案件，不服臺灣苗栗地方法院八十八年度易字第八四七號中華民
國八十九年九月二十一日第一審判決（起訴案號：臺灣苗栗地方法院檢察署八十八年
度偵字第二０六九、四三三九號），提起上訴，本院判決如左：
      主  文
原判決撤銷。
甲○○共同傷害人之身體，累犯，處有期徒刑肆月，如易科罰金以參佰元折算壹日，
。開山刀二支沒收之。
      事  實
原審判決書所記載之事實，除第二行以下「夥同丁○○及五、六名不詳年籍、姓名之
成年男子」，應更正為「夥同丁○○及五、六名不詳年籍、姓名之成年男子，並由其
中一名不詳姓名者攜帶其所有甲○○要其準備之開山刀二支」外，其餘與本院認定之
犯罪事實相同，玆引用之。（如附件）
      理  由
一、引用原審判決書所記載之證據。
二、檢察官上訴意旨略以：原審未於理由欄中說明，事實欄中認定被告持以傷害之開
    山刀，究竟該當於刑法第三十八條之何項規定，亦未說明開山刀二支須沒收，竟
    於主文出現開山刀二支沒收之字句，顯有判決不載理由之缺失，其認事用法顯有
    未洽，請將判決撤銷，更為適當之判決。經查扣案之開山刀二把，被告於本院八
    十九年十二月四日調查時坦稱：開山刀是伊朋友的，伊有叫朋友帶東西來要教訓
    對方無訛，另同案共犯丁○○於原審亦稱：甲○○有帶二把開山刀，其餘工具是
    就地取材，開山刀是被甲○○拿走（原審卷第七十、第七十二頁最後一行）；另
    被害人丙○○於警訊中復證稱：伊被綽號叫奶瓶之男子用拳頭毆打，隨後又有一
    不詳男子拿出一包東西掉在地上，伊一看是開山刀即逃跑（偵卷第十八頁）；戊
    ○○亦稱：甲○○沒有打他，是其朋友持開山刀抵住伊脖子，然後其他人才上前
    圍毆，甲○○當時只針對丙○○毆打無訛（偵卷第二十一頁）；可見該開山刀應
    係被告之同夥所有並供渠等犯罪所用之物甚為明顯，本件罪證業臻明確，被告甲
    ○○犯行洵堪認定。
三、核被告所為，係犯刑法第二百七十七條第一項之傷害罪，其與丁○○及其餘不詳
    姓名之友人間，互有犯意聯絡及行為分擔，俱為共同正犯，又查被告曾因竊盜案
    件，經台灣台中地方法院判處有期徒刑六月確定，於八十七年十二月十二日執行
    完畢，此有本院被告全國前科紀錄表一份為憑，其於刑之執行完畢後五年內再犯
    有期徒刑以上之本罪，係累犯，應依法加重其刑，原審因之予以論罪科刑固非無
    見，但原審判決就開山刀之沒收與否漏未於理由中詳加勾稽敘明，致其認定失據
    ，顯有可議之處，檢察官上訴意旨就此指摘及此，核屬有據，原審既有瑕疵之處
    ，自應由本院將原判決有關甲○○之部分予以撤銷改判，並審酌被告素行、犯罪
    動機、目的、手段、因細故即夥人攜帶開山刀行兇，所生危害匪淺、犯後已坦稱
    犯行，非無悔改之意等一切情狀量處如主文第二項所示之刑，並諭知易科罰金之
    折算標準，另開山刀二支固未扣案，但係本案共犯中之一人所有，且不能證明已
    滅失，仍應依刑法第三十八條第一項第二款諭知沒收。
四、據上論斷，應依刑事訴訟法第三百六十九條第一項前段、第三百七十三條、第三
    百六十四條、第二百九十九條第一項前段、刑法第二十八條、第二百七十七條第
    一項、第四十七條、第四十一條、罰金罰鍰提高標準條例第一條前段、第二條判
    決如主文。
本案經檢察官乙○○到庭執行職務。
中      華      民      國     八十九     年     十二     月   二十八   日
                                   臺灣高等法院臺中分院刑事第七庭
                                         審判長法  官  林  榮  龍
                                               法  官  江  錫  麟
                                               法  官  謝  說  容
右正本證明與原本無異。
不得上訴。
                                               書記官  阮  正  枝
中      華      民      國     八十九     年     十二     月    三十    日
                                                                        Ｄ


司法院資訊處製作；財團法人民間司法改革基金會備份。
